【裁判字號】    99,上易,510
【裁判日期】    991011
【裁判案由】    竊盜
【裁判全文】
臺灣高等法院臺南分院刑事判決         99年度上易字第510號
上  訴  人
即  被  告  丁○○
上列上訴人因竊盜案件，不服臺灣臺南地方法院99年度易字第
685號中華民國99年6月2日第一審判決（起訴案號：臺灣臺南地
方法院檢察署99年度偵字第4481號），提起上訴，本院判決如下
：
    主  文
上訴駁回。
    事  實
一、丁○○前因詐欺案件，經台灣屏東地方法院判處有期徒刑四
    月確定，甫於95年11月30日執行完畢，猶不知悔改，與陳冠
    宇（經原審判處有期徒刑七月確定）、甲○○（經原審判處
    有期徒刑六月後，於本院撤回上訴確定）等三人基於意圖為
    自己不法所有之犯意聯絡，於99年1月31日凌晨3時許，共同
    在臺南市○○街94號後方，乘深夜四下無人之際，先以徒手
    將乙○所有堆放在該處準備要變賣之廢鐵搬運至甲○○所駕
    駛之三輪車上，丁○○再騎乘車號SW2-477號輕型機車與甲
    ○○騎乘上開三輪車，一同將上開廢鐵載往臺南市○○街53
    巷「忠安宮」旁之空地堆放，以此方式接續2次竊取廢鐵一
    批得手；嗣甲○○離去後，於同日凌晨4時許，丁○○再承
    前開竊盜之犯意，與陳冠宇分別以騎乘車號SW2-477號及QC7
    -155號輕型機車載運及徒手搬運之方式，將上址之廢鐵接續
    數次搬運至陳冠宇指定之不詳空地而竊取廢鐵一批得手。其
    後丁○○將載往臺南市○○街53巷「忠安宮」旁之空地堆放
    之廢鐵一批委由不知情之友人杜李金蘭代為售予不知情之從
    事資源回收之吳水菊，因而得款新臺幣（下同）4,000元，
    陳冠宇分得1,000元，甲○○分得800元，其餘均歸丁○○所
    有。
二、案經臺南市警察局移送臺灣臺南地方法院檢察署檢察官偵查
    起訴。
    理  由
一、按被告以外之人於審判外之陳述，雖不符刑事訴訟法第159
    條之1至第159條之4之規定，而經當事人於審判程序同意作
    為證據，法院審酌該言詞陳述或書面陳述作成時之情況，認
    為適當者，亦得為證據；又當事人、代理人或辯護人於法院
    調查證據時，知有第159條之5第1項不得為證據之情形，而
    未於言詞辯論終結前聲明異議者，視為有前項之同意，為刑
    事訴訟法第159條之5第1項、第2項所明文。又當事人、代理
    人或辯護人於調查證據時，知有刑事訴訟法第159條第1項不
    得為證據之情形，卻表示「沒有意見」等意思，而未於言詞
    辯論終結前聲明異議者，應視為已有將該等傳聞證據採為證
    據之同意，業據最高法院93年度臺上字第3533號及94年度台
    上字第2976號等判決闡釋明確。本件公訴人及被告丁○○（
    下稱被告）就本判決下列所引用之各項供述及非供述證據之
    證據能力，則均未表示意見及爭執，基於尊重當事人對傳聞
    證據之處分權，及證據資料愈豐富，愈有助於真實發見之理
    念，且強化言詞辯論主義，使訴訟程序得以順暢進行，故認
    上開各項證據資料均有證據能力。
二、訊據被告矢口否認其有共同竊盜之犯意，辯稱：伊不知所搬
    運及變賣之廢鐵係他人之物，當初陳冠宇請伊聯絡甲○○前
    來幫忙搬運廢鐵時，僅告訴伊廢鐵是朋友要給他的云云。惟
    查：
  (一)上開事實業據被告於原審審理時坦承在卷（見原審卷第44頁
    ），核與證人即原審共同被告陳冠宇、甲○○於偵查中證述
    情節相符（見99年度偵字第4481號卷第9、12頁筆錄），並
    有監視錄影翻拍畫面（見警卷第14至16頁）足以佐證被告等
    人確係於上揭時地共同搬運廢鐵之事實。
  (二)被告等人所搬運之廢鐵係被害人乙○所有，原整齊堆放在臺
    南市○○街94號後方，準備日後變賣，並無任何欲加以棄置
    之跡象，業據乙○於本院準備程序中陳明（見本院卷第30頁
    ），被告於深夜無人之際將之他運出售，得款四千元，亦據
    證人杜李金蘭、吳水菊供述在卷（見警卷第24至26頁），被
    告且不否認陳冠宇分得其中之1,000元，甲○○分得其中之
    800元，其餘均歸被告所有，苟被告當時不知所搬運及變賣
    之廢鐵係他人之物，為何需要於深夜無人察覺時搬運，苟該
    廢鐵是陳冠宇請其幫忙搬運，為何陳冠宇僅拿1,000元，而
    由其取得最多之2,200元，足證被告上開搬運廢鐵之行為，
    非僅幫忙友人而已，其確有共同竊盜之犯意。至於被告所舉
    之證人丙○○僅能證明其於搬運廢鐵前之行蹤，於其搬運廢
    鐵時因不在現場，故就被告於搬運廢鐵時是否具有竊盜之犯
    意，並無法為直接之證明，所證縱然屬實，亦無法為有利於
    被告之認定，附此敘明。
  (三)綜上，被告於本院所辯，要係嗣後卸責之舉，不足採信，本
    件事證明確，被告犯行堪以認定，應予依法論科。
三、核被告所為，係犯刑法第321條第1項第4款之結夥三人之加
    重竊盜罪嫌。被告與業經判決確定之陳冠宇、甲○○等三人
    有犯意聯絡，行為分擔，應論以共同正犯。又被告係基於單
    一竊盜之犯意，接續為多次行為，侵害單一法益，應為接續
    犯，而均屬單純一罪。被告有事實欄所列前案經判處有期徒
    刑及執行完畢情形，有臺灣高等法院被告前案紀錄表在卷可
    按，其前受有期徒刑執行完畢後，5年以內故意再犯本件有
    期徒刑以上之罪，為累犯，應依刑法第47條第1項之規定加
    重其刑。
四、原審以被告於審理當時為有罪之陳述，依簡式審判程序，適
    用刑法第28條、第321條第1項第4款、第47條第1項之規定，
    審酌被告正值壯年，不思以勞力獲取所得，竟結夥行竊，惡
    性非輕，實難認有何客觀上可堪憫恕之情狀，認無刑法第59
    條適用之餘地，而量處被告有期徒刑七月，以資懲儆。本院
    核其認事用法，並無不當，量刑亦稱妥適，被告上訴意旨否
    認其有竊盜犯意，且以量刑過重為由，指摘原判決違誤不當
    ，為無理由，應駁回其上訴。
據上論結，應依刑事訴訟法第368條，判決如主文。
本案經檢察官劉得鉦到庭執行職務。
中    華    民    國    99    年    10    月    11    日
                  刑事第二庭    審判長法  官  葉居正
                                      法  官  陳春長
                                      法  官  陳欽賢
以上正本證明與原本無異。
不得上訴。
                                      書記官  李育儒
中    華    民    國    99    年    10    月    12    日
附錄本判決論罪科刑法條
中華民國刑法第321條第1項第4款
（加重竊盜罪）
犯竊盜罪而有左列情形之一者，處6月以上、5年以下有期徒刑：
一、於夜間侵入住宅或有人居住之建築物、船艦或隱匿其內而犯
    之者。
二、毀越門扇、牆垣或其他安全設備而犯之者。
三、攜帶兇器而犯之者。
四、結夥三人以上而犯之者。
五、乘火災、水災或其他災害之際而犯之者。
六、在車站或埠頭而犯之者。

司法院資訊處製作；財團法人民間司法改革基金會備份。
